# 工程施工的收入确认问题

提问人：jackiechen8623 时间：2017-05-11 16:51:14
背景： 1 、被审计单位A公司主要从事通信信号的安装工程，客户主要为大型通讯服务商； 2 、被审计单位A公司目前在准备申报IPO； 3 、A公司将此项收入按提供劳务收入进行确认，按完工百分比法进行计算； 4 、A公司在各期期末部分项目可以取得对方及第三方提供的完工进度依据，因此A公司根据完工进度情况确认收入； 5 、A公司另有50%左右的项目无法在施工期间取得对方及第三方提供的完工进度依据，但预计已发生成本可以得到回报； 问题： 对于无法取得第三方提供的完工进度依据的项目，是否按已发生成本确认收入，还是谨慎性不确认任何收入，将已发生成本计入存货？

回答人：chenyiwei
在提供劳务或建造合同模式下，对于履行结果不能可靠确定的情形，都应当在合同履行期间按实际发生的劳务成本或建造合同成本中预计可获得补偿的部分确认收入，并将所有实际发生的劳务成本或建造合同成本转入当期营业成本，不确认利润。不可以将已发生的劳务成本或建造合同成本在存货中挂账，也不可以在完工时一次性确认全部收入。